【裁判字號】    97,易,741
【裁判日期】    970915
【裁判案由】    竊盜等
【裁判全文】
臺灣屏東地方法院刑事判決               97年度易字第741號
公  訴  人  臺灣屏東地方法院檢察署檢察官
被      告  甲○○
                    （另案於臺灣屏東監獄竹田分監執行）
被      告  乙○○
上列被告因竊盜等案件，經檢察官提起公訴（97年度偵字第3836
號、97年度偵字第4037號、97年度偵字第4480號、97年度偵字第
4763號、97年度偵字第4811號），被告於準備程序中先就被訴事
實為有罪之陳述，本院合議庭裁定改依簡式審判程序審理，本院
判決如下：
    主  文
甲○○犯如附表所示之罪，各處如附表所載之刑，應執行有期徒
貳年。收受物品登記彙整表上偽造之「吳培立」署名、指印各壹
枚均沒收之。
乙○○犯如附表所示之罪，各處如附表所載之刑，應執行有期徒
壹年捌月。
    事  實
一、甲○○曾於民國94年11月14日，因違反毒品危害防制條例案
    件，經本院以94年度訴字第730 號判處有期徒刑1 年3 月、
    7 月確定；又於95年5 月8 日，因犯贓物罪，經本院以95年
    度簡字第402 號判處有期徒刑4 月確定；再於95年8 月7 日
    ，因犯竊盜罪，經本院以95年度易字第176 號判處有期徒刑
    1 年確定，上開各罪嗣經裁定定應執行刑為有期徒刑2 年9
    月確定，於96年7 月16日因減刑執行完畢。乙○○則曾於95
    年1 月23日，因犯竊盜罪，經本院以94年度易字第519 號判
    處有期徒刑10月確定，於96年6 月2 日執行完畢。詎2 人均
    猶不知悔改，竟因一時缺錢花用，而有下列犯行：
（一）甲○○、乙○○共同意圖為自己不法之所有，基於竊盜之
      犯意聯絡，經甲○○提議，共同騎乘乙○○之父陳祈和所
      有車牌號碼PDR-533 號之紅色車身重型機車，前往位於屏
      東縣南州鄉○○村○○路59號之神農宮，於97年4 月9 日
      12時9 分許，由乙○○乘坐於機車上，在外把風，甲○○
      趁隙進入宮內徒手竊取神農宮所有之銅香爐2 個、銅花瓶
      8 個，得手後，將前開物品持至屏東縣內埔鄉之資源回收
      場變賣，所得由其2 人均分後花用一空。
（二）甲○○因無交通工具可供使用，意圖為自己不法之所有，
      於97年5 月8 日7 時許，在屏東縣東港鎮○○路○段210
      號之安泰醫院前停車場內，以自備之鑰匙1 支，竊取丙○○所有之車牌號碼HT3-105 號重型機車，得手後供己代步
      使用。
（三）甲○○、乙○○共同意圖為自己不法之所有，基於竊盜之
      犯意聯絡，經甲○○提議，騎乘前開竊得之車牌號碼HT3-
      105 號重型機車，前往位於屏東縣東港鎮○○路65號之福
      安宮，於97年5 月8 日8 時18分許，由乙○○乘坐於機車
      上，在外把風，甲○○趁隙進入宮內，徒手竊取福安宮所
      有之香爐1 個，得手後，以塑膠袋包覆香爐，二人隨即騎
      乘前開機車至屏東縣內埔鄉○○路128 號辛○○所經營之
      謹順資源回收場，以新台幣（下同）900 元之代價出售予
      辛○○（辛○○涉嫌贓物案件另案偵辦中）。
（四）甲○○、乙○○共同意圖為自己不法之所有，基於竊盜之
      犯意聯絡，經甲○○提議，騎乘前開竊得之車牌號碼HT3-
      105 號重型機車，前往位於屏東縣東港鎮○○路76號之興
      善堂廟宇，於97年5 月8 日19時許，由乙○○乘坐於機車
      上，在外把風，甲○○乘隙進入廟內竊取興善堂所有之香
      爐1 個，得手後，二人旋即騎乘前開機車至屏東縣內埔鄉
      ○○路128 號辛○○所經營之謹順資源回收場，以900 元
      之代價出售予辛○○。
（五）甲○○、乙○○共同意圖為自己不法之所有，基於竊盜之
      犯意聯絡，經由甲○○提議，騎乘前開竊得之車牌號碼HT
      3-105 號重型機車，前往位於屏東縣新園鄉○○村○○路
      153 巷30之1 號之楊武廟，於97年5 月9 日10時許，由乙○○乘坐於機車上，在外把風，甲○○乘隙進入廟內竊取
      楊武廟所有之香爐1 個，得手後，2 人旋即騎乘前開機車
      至屏東縣內埔鄉○○路128 號辛○○所經營之謹順資源回
      收場，以900 元之代價出售予辛○○。
（六）甲○○、乙○○共同意圖為自己不法之所有，基於竊盜之
      犯意聯絡，經甲○○提議，騎乘前開竊得之車牌號碼HT3-
      105 號重型機車，前往位於屏東縣崁頂鄉○○路34號之朱
      池隆壇，於97年5 月10日12時許，由乙○○乘坐於機車上
      ，在外把風，甲○○乘隙進入廟內竊取朱池隆壇所有之香
      爐5 個及敬神用茶座1 個，得手後，2 人旋即騎乘前開機
      車至屏東縣內埔鄉○○路128 號辛○○所經營之謹順資源
      回收場，以350 元之代價出售予辛○○。
（七）甲○○意圖為自己不法之所有，騎乘前開竊得之車牌號碼
      HT3-105 號重型機車，前往位於屏東縣新園鄉○○村○○
      路17號之港隆宮，於97年5 月11 日12 時許，竊取港隆宮
      所有之香爐1 個，得手後，隨即騎乘前開機車至屏東縣內
      埔鄉○○路128 號辛○○經營之謹順資源回收場，以950
      元之代價出售予辛○○。
（八）甲○○、乙○○共同意圖為自己不法之所有，基於竊盜之
      犯意聯絡，經甲○○提議，騎乘前開竊得之車牌號碼HT3-
      105 號重型機車，前往位於屏東縣林邊鄉○○村○○路2
      巷7 號之神農宮，於97年5 月12日11時許，由乙○○乘坐
      於機車上，在外面把風，甲○○進入廟內竊取神農宮所有
      之香爐1 個，得手後，2 人隨即騎乘前開機車至屏東縣內
      埔鄉○○路128 號辛○○經營之謹順資源回收場，以950
      元之代價出售予辛○○。且甲○○於該次出賣香爐時，因
      辛○○要求填寫資料，甲○○為掩飾其真實身分，竟另基
      於偽造署押之犯意，於資源回收場收受物品登記彙整表上
      ，偽填出賣人姓名為其堂哥吳培立，同時填寫吳培立之身
      分證字號及地址後並按捺指印，足以生損害於辛○○及吳
      培立。嗣警方調閱福安宮監視器畫面，獲知甲○○涉有重
      嫌，於97年5 月12日23時10分許通知甲○○到案，始循線
      查知上情，甲○○並於同月13日12時30分許，主動帶同警
      方至屏東縣東港鎮○○路以粟國小前，起出竊得之車牌號
      碼HT3-105 號重型機車（已發還丙○○領回）。嗣並於97
      年5 月14日10時許，持搜索票前往辛○○所經營之謹順資
      源回收場搜索扣得朱池隆壇失竊之香爐3 個（已發還己○○領回）。
（九）乙○○明知服用酒類後，不能安全駕駛動力交通工具，於
      97 年7月6 日上午，在屏東縣東港鎮其叔叔家中飲用米酒
      約2 、3 瓶後，呈現有明顯酒醉、步履蹣跚，肇事率比未
      飲酒時高25倍以上之情形而達不能為安全駕駛之程度後，
      仍於同日中午，酒後騎乘其父親陳祈和所有之車牌號碼PD
      R-533 號重型機車於路上行駛，嗣行經位於屏東縣東港鎮
      ○○○路之東港區漁會鮪魚拍賣區，竟另行起意，於同日
      13時許，意圖為自己不法之所有，徒手竊取東港區漁會所
      有之鐵製水溝蓋1 塊，得手後，復騎乘前開其父所有之機
      車離開現場，並在屏東縣東港鎮○○○路東港漁會大樓後
      方，巧遇不知上情之友人羅文義，乃順道搭載羅文義離開
      。嗣於同日13時20分許，途經屏東縣東港鎮○○○路45之
      20號前時，為警攔檢查獲，並於同日13時47分許，在屏東
      縣政府警察局東港分局東濱派出所測得乙○○吐氣所含酒
      精濃度高達每公升0.82毫克。
二、案經屏東縣南州鄉神農宮主任委員庚○○、楊武廟管理人壬○○、東港區漁會事務股長戊○○訴由屏東縣政府警察局東
    港分局報告及屏東地方法院檢察署檢察官檢察官簽分（甲○○偽造文書部分）偵查起訴。
    理   由
壹、程序部分：
    按除被告所犯為死刑、無期徒刑、最輕本刑為3 年以上有期
    徒刑之罪或高等法院管轄第一審案件者外，於法院行準備程
    序進行中，被告先就被訴事實為有罪之陳述時，審判長得告
    知被告簡式審判程序之旨，並聽取當事人、代理人、辯護人
    及輔佐人之意見後，裁定進行簡式審判程序；又簡式審判程
    序之證據調查，不受刑事訴訟法第159 條第1 項、第161 條
    之2 、第161 條之3 、第163 條之1 及第164 條至第170 條
    規定之限制，刑事訴訟法第273 條之1 第1 項、第279 條第
    2 項前段、第273 條之2 分別定有明文。被告甲○○、乙○○2 人所為均係係犯死刑、無期徒刑、最輕本刑為3 年以上
    有期徒刑以外之罪，其於準備程序中就被訴事實為有罪之陳
    述，經法官告知簡式審判程序之旨，並聽取公訴人、被告之
    意見後，本院依刑事訴訟法第273 條之1 第1 項規定，裁定
    進行簡式審判程序，合先敘明。
貳、實體部分：
一、訊據被告甲○○、被告乙○○對於上開犯罪事實均坦承不諱
    ，並有告訴人屏東縣南州鄉神農宮主任委員庚○○、楊武廟
    管理人壬○○、屏東縣東港區漁會事務股長戊○○正指訴歷
    歷（庚○○警詢證述，參東警分偵字第0970010197第6 頁、
    壬○○警詢證述，參東警分偵字第0970007451〈以下稱A 卷
    〉第41頁、戊○○警詢證述，參東警分偵字第0970009805〈
    以下稱B 卷〉第12頁），核與證人丙○○、福安宮管理人丑
    ○○、興善唐主任委員子○○、朱池隆壇記帳人員己○○、
    港隆宮管理人癸○○、林邊鄉神農宮主任委員丁○○、證人
    辛○○、證人羅文義等人證述情節相符（丙○○警詢證述，
    參A 卷第33頁、丑○○警詢證述，參A 卷第36頁、子○○警
    詢證述，參A 卷第38頁、己○○警詢證述，參東警分偵字第
    0970007744〈以下稱C 卷〉第22頁、劉長春警詢證述，參C
    卷第25頁、丁○○警詢證述，參C 卷第18、20、28頁、辛○○警詢、偵訊證述，參A 卷第28頁、97年度偵字第3836號卷
    第12頁、羅文義警詢證述、參B 卷第15頁），復有監視光碟
    片1 片、贓物認領保管單3 紙（見A 卷第48頁、C 卷第31頁
    、B 卷第14頁）、現場照片48張（含監視器錄影翻拍照片，
    見東警分偵字第0970010197第8-10頁、A 卷第49-55 頁、C
    卷第41-46 頁、B 卷第28頁、97偵字第3836號卷第24、45頁
    ）車籍資料表、收受物品登記彙整表、酒精測試紀錄錶、酒
    後駕車之舉發違反道路交通管理事件通知單、體內酒精濃度
    與肇事率之關係對照表各1 份（見A 卷第47頁、97年度偵字
    第3836號第23頁、第36頁、B 卷第21-23 頁）在卷可稽，足
    認被告任意性自白與事實相符，是本件事證明確，被告2 人
    犯行洵堪認定，應依法論科。
二、按刑法第217 條所稱之「偽造署押」，係指行為人冒用本人
    名義在文件上簽名或為民法第3 條第3 項所稱指印之類似簽
    名之行為者而言（最高法院80年台非字第277 號判決可資參
    照），故倘行為人係以簽名之意，於文件上簽名，且該簽名
    僅在於表示簽名者個人身分，以作為人格同一性之證明，除
    此之外，再無任何其他用意者，即係刑法上所稱之「署押」
    ，若於作為人格同一性之證明之外，尚有其他法律上之用意
    （例如表示收受某物之用意而成為收據之性質、表示對於某
    事項為同意之用意證明）者，即應該當刑法上之「私文書」
    合先敘明。本件被告甲○○在收受物品登記彙整表文件偽簽
    「吳培立」之姓名及身份證字號並捺指印，該簽名僅係表示
    出賣人、係「吳培立」其人無誤，顯係單純作為證明出賣者
    確係吳培立，以為人格同一性之證明，除此之外，並無其他
    法律上之用意，故核被告甲○○所為，係犯刑法第217 條第
    1 項偽造署押罪。核被告甲○○、乙○○所為，分別係犯如
    附表所示之罪。被告2 人就犯罪事實欄一（一）、（三）、
    （四）、（五）、（六）、（八）所示之竊盜犯行，有犯意
    之聯絡及行為之分擔，為共同正犯。又被告2 人實施事實欄
    數次竊盜犯行之時間除犯罪事實欄一（一）及（九）所示之
    犯行外，其餘各次實施竊盜行為相隔1 至2 日不等，並非於
    密切接近之時間實施，在時間間距上，可以分開，在刑法評
    價上，各具獨立性，每次行為皆可獨立成罪，並無接續關係
    可言；另犯罪事實欄一（三）及（四）所示之竊盜犯行，時
    間間隔約十數小時，且其間被告甲○○曾先將犯罪事實欄一
    （三）所示竊得之物載往交由證人辛○○收購後，又臨時起
    意再次著手犯罪事實欄一（四）所示之竊盜犯行，為被告2
    人所自承，並有證人辛○○證詞可資佐證，故亦顯非基於同
    一竊盜犯意下之接續行為，均應予分論併罰。再甲○○於竊
    得犯罪事實欄一（八）所示林邊鄉神農宮之香爐1 個後，欲
    將該香爐出賣於證人辛○○，因證人辛○○要求填寫出賣人
    資料，其為隱藏真實身份，故偽填出賣人姓名為其堂哥吳培
    立，並偽填吳培立之身分證字號、地址後按捺指印之偽造文
    書犯行，及被告乙○○如犯罪事實欄一（九）所示之服用酒
    類後，仍駕駛動力交通工具之公共危險犯行，及其臨時起意
    竊取東港漁會所有鐵製水溝蓋之犯行，與上開竊盜犯行，犯
    意各別，行為互殊，亦應分論併罰。爰審酌被告2 人之素行
    不佳，甫因竊盜等案件執行徒刑完畢，竟不知悔改，再犯
    本件如犯罪事實欄所示之各起犯行，且其正值青壯年，不思
    以正途謀生，猶因不勞而獲之心態，竊取他人之物，行為實
    不足取；被告甲○○為掩飾自己身份，躲避警察追緝，竟然
    偽造他人之署押，有損刑事機關偵查之正確性，並損及他人
    權益；被告乙○○明知酒精對人體中樞神經有抑製作用，酒
    後駕車極易因身體協調功能降低、對突發狀況之反應能力減
    緩而發生危險，竟仍於飲酒後呼氣酒精濃度高達0.82MG/L
    之程度，為圖一己往來交通之便，駕車上路，而無視於其他
    用路人可能遭受之生命、身體威脅，對使用道路之人、車所
    生之危害非輕，惟被告2 人係因車禍腿部骨折，無法工作，
    經濟狀況頓時陷入困境，致一時失慮罹犯刑典，且被告甲○○主動帶同警方起出竊得之上開機車並將之返還被害人，其
    2 人所竊取之物價值非鉅，犯罪所生危害非屬嚴重，竊盜之
    手段平和，犯後坦承所有犯行、深具悔意之態度等一切情狀
    ，分別量處如主文所示之刑，並定其應執行之刑。至被告甲○○偽造之吳培立署名及指印各1 枚，應依刑法第219 條之
    規定，予以沒收。
三、檢察官雖以被告2 人犯下多次竊盜案件，顯有犯罪習慣，僅
    藉刑之執行實不足以徹底根絕其竊盜習慣，請求依竊盜犯贓
    物犯保安處分條例第3 條第1 項之規定，諭知被告應於刑之
    執行前令入勞動場所強制工作云云。惟「保安處分係針對受
    處分人將來之危險性所為之處置，以達教化、治療之目的，
    為刑罰之補充制度。我國現行刑法採刑罰與保安處分雙軌制
    ，係在維持行為責任之刑罰原則下，為協助行為人再社會化
    之功能，以及改善行為人潛在之危險性格，期能達成根治犯
    罪原因、預防犯罪之特別目的。是保安處分中之強制工作，
    旨在對嚴重職業性犯罪及欠缺正確工作觀念或無正常工作因
    而犯罪者，強制其從事勞動，學習一技之長及正確之謀生觀
    念，使其日後重返社會，能適應社會生活。竊盜犯贓物犯保
    安處分條例第3 條第1 項規定：『18歲以上之竊盜犯、贓物
    犯，有左列情形之一者，得於刑之執行前，令入勞動場所強
    制工作：一、有犯罪習慣者。二、以犯竊盜罪或贓物罪為常
    業者』，即係本於保安處分應受比例原則之規範，使保安處
    分之宣告，與行為人所為行為之嚴重性、行為人所表現之危
    險性及對於行為人未來行為之期待性相當之意旨而制定，而
    由法院視行為人之危險性格，決定應否令入勞動處所強制工
    作，以達預防之目的」（最高法院著有91年度台上字第4625
    號判決參照）（按：竊盜犯贓物犯保安處分條例第3 條已修
    正：「十八歲以上之竊盜犯、贓物犯，有犯罪之習慣者，得
    於刑之執行前，令入勞動場所強制工作《第一項》。刑法第
    八十四條第一項之期間，自前項強制工作執行完畢之日起算
    。但強制工作自應執行之日起經過三年未執行者，自該三年
    之期間屆滿之日起算《第二項》」）。因此，法院是否依竊
    盜犯贓物犯保安處分條例第3 條第1 項規定，諭知刑前強制
    工作，端視行為人事後再犯案之危險性高低而定，亦即縱然
    行為人之犯行，符合竊盜犯贓物犯保安處分條例第3 條第1
    項之有犯罪習慣之規定，若法院審酌行為人之犯罪態樣及所
    諭知宣告刑之期間後，認行為人在監經執行宣告刑後，其事
    後再犯案之危險性，尚非甚高時，自無再諭知刑前強制工作
    之必要。查被告甲○○僅各有1 次贓物、竊盜前科，而被告
    乙○○於本案發生前僅有1 次竊盜前科（有臺灣高等法院被
    告前案紀錄表可稽），本件所為竊盜犯行被告2 人固分別計
    有8 、7 次。然被告行竊之物品大多為金爐等價值不高之物
    品，且時間皆在其2 人受傷期間，是否即可認有犯罪習慣，
    已非無疑，況被告2 人自白犯罪，已如前述，足認渠等尚有
    悔意，又本件被告所犯竊盜犯行，經本院宣告定其等如主文
    所示之應執行刑，已足讓其於獄中深深改過自新，因認無諭
    知刑前強制工作之必要，併予敘明。
據上論斷，應依刑事訴訟法第299 條第1 項前段、第273 條之1
第1 項，刑法第28條、第320 條第1 項、第217 條、第185 條之
3 、第47條第1 項、第219 條、第51條第5 款，刑法施行法第1
條之1 第1 項、第2 項前段，判決如主文。
本案經檢察官劉文賓到庭執行職務。
中    華    民    國    97    年    9     月    15    日
                  刑事第三庭    法  官  陳怡先
以上正本證明與原本無異
如不服本判決應於收受本判決送達後10日內向本院提出上訴書狀
，其未敘述上訴理由者，並得於提起上訴後10日內向本院補提理
由書狀（均須按他造當事人之人數附繕本）。
中    華    民    國    97    年    9     月    15    日
                                 書記官 郭松菊
附錄犯罪法條
刑法第320 條（普通竊盜罪）
意圖為自己或第三人不法之所有，而竊取他人之動產者，為竊盜
罪，處5 年以下有期徒刑、拘役或5 百元以下罰金。
刑法第217 條（偽造盜用印章印文或署押罪）
偽造印章、印文或署押，足以生損害於公眾或他人者，處3 年以
下有期徒刑。
盜用印章、印文或署押，足以生損害於公眾或他人者，亦同。
刑法第185條之3
服用毒品、麻醉藥品、酒類或其他相類之物，不能安全駕駛動力
交通工具而駕駛者，處一年以下有期徒刑、拘役或科或併科十五
萬元以下罰金。
附表
┌──┬──────────┬─────────┬─────────┐
│編號│犯罪時間、地點、被害│所犯罪名及法條規定│  宣告刑          │
│    │人、犯罪手段及經過  │                  │                  │
├──┼──────────┼─────────┼─────────┤
│一  │如犯罪事實欄一（一）│刑法第320 條第1 項│甲○○共同竊盜，累│
│    │所示部分            │普通竊盜罪（累犯）│犯，處有期徒刑月│
│    │                    ├─────────┤。                │
│    │                    │共同意圖為自己不法│乙○○共同竊盜，累│
│    │                    │之所有，而竊取他人│犯，處有期徒刑月│
│    │                    │動產              │。                │
│    │                    │                  │                  │
│    │                    │                  │                  │
│    │                    │                  │                  │
│    │                    │                  │                  │
├──┼──────────┼─────────┼─────────┤
│二  │如犯罪事實欄一（二）│刑法第320 條第1 項│甲○○竊盜，累犯，│
│    │所示部分            │普通竊盜罪（累犯）│處有期徒刑肆月。  │
│    │                    ├─────────┤                  │
│    │                    │意圖為自己不法之所│                  │
│    │                    │有，而竊取他人動產│                  │
├──┼──────────┼─────────┼─────────┤
│三  │如犯罪事實欄一（三）│刑法第320 條第1 項│甲○○共同竊盜，累│
│    │所示部分            │普通竊盜罪（累犯）│犯，處有期徒刑月│
│    │                    ├─────────┤。                │
│    │                    │共同意圖為自己不法│乙○○共同竊盜，累│
│    │                    │之所有，而竊取他人│犯，處有期徒刑月│
│    │                    │動產              │。                │
├──┼──────────┼─────────┼─────────┤
│四  │如犯罪事實欄一（四）│刑法第320 條第1 項│甲○○共同竊盜，累│
│    │所示部分            │普通竊盜罪（累犯）│犯，處有期徒刑月│
│    │                    ├─────────┤。                │
│    │                    │共同意圖為自己不法│乙○○共同竊盜，累│
│    │                    │之所有，而竊取他人│犯，處有期徒刑月│
│    │                    │動產              │。                │
├──┼──────────┼─────────┼─────────┤
│五  │如犯罪事實欄一（五）│刑法第320 條第1 項│甲○○共同竊盜，累│
│    │所示部分            │普通竊盜罪（累犯）│犯，處有期徒刑月│
│    │                    ├─────────┤。                │
│    │                    │共同意圖為自己不法│乙○○共同竊盜，累│
│    │                    │之所有，而竊取他人│犯，處有期徒刑月│
│    │                    │動產              │。                │
├──┼──────────┼─────────┼─────────┤
│六  │如犯罪事實欄一（六）│刑法第320 條第1 項│甲○○共同竊盜，累│
│    │所示部分            │普通竊盜罪（累犯）│犯，處有期徒刑月│
│    │                    ├─────────┤。                │
│    │                    │共同意圖為自己不法│乙○○共同竊盜，累│
│    │                    │之所有，而竊取他人│犯，處有期徒刑月│
│    │                    │動產              │。                │
├──┼──────────┼─────────┼─────────┤
│七  │如犯罪事實欄一（七）│刑法第320 條第1 項│甲○○竊盜，累犯，│
│    │所示部分            │普通竊盜罪（累犯）│處有期徒刑月。  │
│    │                    ├─────────┤                  │
│    │                    │意圖為自己不法之所│                  │
│    │                    │有，而竊取他人動產│                  │
├──┼──────────┼─────────┼─────────┤
│八  │如犯罪事實欄一（八）│1.刑法第320 條第1 │甲○○共同竊盜，累│
│    │所示部分            │  項普通竊盜罪（累│犯，處有期徒刑月│
│    │                    │  犯）            │。又偽造署押，足以│
│    │                    │2.刑法第217 條偽造│生損害於他人，累犯│
│    │                    │  署押罪（累犯）  │，處有期徒刑月。│
│    │                    │                  │收受物品登記彙整表│
│    │                    ├─────────┤上偽造之「吳培立」│
│    │                    │1.共同意圖為自己不│署名、指印各壹枚均│
│    │                    │                  │沒收之。          │
│    │                    │  他人動產        │                  │
│    │                    │2.偽造署押，足以生│                  │
│    │                    │  損害於公眾或他人│                  │
│    │                    │                  │乙○○共同竊盜，累│
│    │                    │                  │犯，處有期徒刑月│
│    │                    │                  │。                │
├──┼──────────┼─────────┼─────────┤
│九  │如犯罪事實欄一（九）│1.刑法第185 條之3 │乙○○不能安全駕駛│
│    │所示部分            │  重大違背義務致交│動力交通工具而駕駛│
│    │                    │  通危險罪（累犯）│，累犯，處有期徒刑│
│    │                    │2.刑法第320 條第1 │月。又竊盜，累犯│
│    │                    │  項普通竊盜罪（累│，處有期徒刑月。│
│    │                    │  犯）            │                  │
│    │                    ├─────────┤                  │
│    │                    │1.服用酒類，不能安│                  │
│    │                    │  全駕駛動力交通工│                  │
│    │                    │  具而駕駛        │                  │
│    │                    │2.意圖為自己不法之│                  │
│    │                    │  所有，而竊取他人│                  │
│    │                    │  動產            │                  │
└──┴──────────┴─────────┴─────────┘


司法院資訊處製作；財團法人民間司法改革基金會備份。
